【裁判字號】    89,易,1832
【裁判日期】    890711
【裁判案由】    違反商標法
【裁判全文】
臺灣高雄地方法院刑事判決                        八十九年度易字第一八三二號
    公  訴  人  臺灣高雄地方法院檢察署檢察官
    被      告  甲○○
右列被告因違反商標法案件，經檢察官提起公訴（八十九年度偵字第五五九六號），
本院判決如左：
    主  文
甲○○共同連續明知為於同一商品，使用相同於他人註冊商標之圖樣之商品而販賣，
處拘役伍拾日，如易科罰金以參佰元折算壹日。
仿冒「ＬＶ」商標之皮包拾捌只、仿冒「ＬＶ」商標之小皮夾肆拾肆只、仿冒「ＦＥ
ＮＤＩ」商標之皮包伍只、仿冒「ＦＥＮＤＩ」商標之皮夾貳只、仿冒「ＣＡＲＴＩ
ＥＲ」商標之皮包壹只、仿冒「ＣＡＲＴＩＥＲ」商標之皮夾壹只、仿冒「ＤＵＮＨ
ＩＬＬ」商標之皮夾伍只、仿冒「ＣＨＡＮＥＬ」商標之皮夾柒只、仿冒「ＧＵＣＣ
Ｉ」商標之皮包伍只、仿冒「ＧＵＣＣＩ」商標之皮夾參拾貳只、仿冒「ＰＲＡＤＡ
」商標之皮包肆拾參只、仿冒「ＰＲＡＤＡ」商標之皮夾拾陸只，均沒收。
    事  實
一、如附表所列商標，依序分別係法商威頓菲爾斯公司、義大利商芬蒂國際有限公司
    、荷蘭商佳得國際公司、英商奧佛雷旦喜股份有限公司、瑞士商倩尼股份有限公
    司、義大利商古奇公司、義大利商普瑞得股份有限公司，向前經濟部中央標準局
    申請註冊取得商標專用權之商標圖樣，指定使用於如附表所示之商品類別，且均
    在專用期間內。
二、甲○○明知綽號「大哥」之不詳成年男子販賣之皮包、皮夾、絲巾等物，均係仿
    冒如附表所示商標圖樣之商品。竟仍與「大哥」共同基於概括之犯意，自八十九
    年二月二十八日起，以每日薪資以所賣金額新台幣（以下同）一萬元抽五百元計
    算，受僱於「大哥」，在高雄市新興區○○○路七十四號前，擺攤販售上開仿冒
    物品，所賣皮包價格三、四百元至二、三千元，皮夾一百多元至一千多元不等。
    嗣於同年三月二日二十三時許，在上揭處所販賣時，為警當場查獲。並扣得如附
    表所示數量之仿冒皮包、皮夾。
三、案經台南縣警察局歸仁分局移請臺灣高雄地方法院檢察署檢察官偵查起訴。
    理  由
一、訊據被告甲○○對於右揭時地，受僱於「大哥」之不詳成年男子，販賣本件仿冒
    商品之事實坦承不諱。惟辯稱：僅對瑞士商倩尼股份有限公司、義大利商古奇公
    司之商品知係仿冒，其餘則不知為仿冒品云云。惟查，本件被告販賣如附表所示
    各該商標之仿冒皮包、皮夾等物，正品價格由數千元至數萬元不等，均屬高價位
    之商品，被告專門販賣同類物品，豈有不知之理，其擺攤販售上開仿冒物品，所
    賣皮包價格三、四百元至二、三千元，皮夾一百多元至一千多元，價格顯低於正
    品市價，謂其不知所賣均為仿冒品，顯與經驗法則有違，不足採信。此外，如附
    表所列商標圖樣，依序分別係法商威頓菲爾斯公司、義大利商芬蒂國際有限公司
    、荷蘭商佳得國際公司、英商奧佛雷旦喜股份有限公司、瑞士商倩尼股份有限公
    司、義大利商古奇公司、義大利商普瑞得股份有限公司，向前經濟部中央標準局
    申請註冊取得商標專用權之商標圖樣，指定使用於如附表所示之商品類別，且均
    在專用期間內等事實，亦有中標局各該商標註冊証影本九紙及「ＤＵＮＨＩＬＬ
    」商標註冊簿影本一紙附卷可憑。被告所販售如附表所示之皮包、皮夾確係仿冒
    品，亦經告訴代理人劉庭耀於警訊及本院審理中指述無誤，並有如附表所示各該
    仿冒品扣案可為佐証。綜上所述，被告犯行事証明確，洵堪認定。
二、核被告甲○○所為，係犯商標法第六十三條之販賣仿冒商品罪。被告既係受僱於
    他人為本件犯行，其與該僱佣人對本件犯行自有犯意聯絡、行為分擔，二人應係
    共同正犯。其先後多次販賣仿冒商品之行為，時間緊接，所犯係構成要件相同之
    罪，顯係基於概括犯意反覆為之，應依連續犯之規定論以一罪，並加重其刑。又
    被告每日之一販賣行為，販賣如附表所示七家公司之仿冒品，侵害數法益，應屬
    同種想像競合犯，仍從一連續販賣罪處斷。爰審酌商標具有辨識商品來源之功用
    ，企業者通常經過相當時間並投入大量資金於商品之行銷及品質之改良，始得使
    該商標具有代表一定品質之效，被告為貪圖小利而販賣品質低劣之仿冒品，對商
    標權人之權益侵害非小，並有害國家之國際形象，惟念其犯後大致坦承犯行，且
    係受他人僱用，實際犯罪所得非多等一切情狀，量處如主文所示之刑，並諭知如
    易科罰金之折算標準。扣案如附表所示之仿冒皮包、皮夾等物，均係販賣之仿冒
    品，依商標法第六十四條，不問是否被告所有，均宣告沒收。
三、公訴意旨另以：被告於右揭時地販賣仿冒「ＬＶ」、「ＦＥＮＤＩ」、「ＣＨＡ
    ＮＥＬ」商標之絲巾，並於前開警察查獲之時地，為警當場扣得該等仿冒絲巾共
    七條，因認被告涉嫌違反商標法第六十三條之罪。經查上揭商標註冊專用之商品
    並無絲巾一項，此有各該商標註冊註附卷可為憑証。依商標法第二十一條第二項
    ：「商標專用權以請准註冊之商標及所指定之商品為限。」之規定，上開商標在
    絲巾之商品自無專用權。此部分罪嫌自屬無法証明。按此公訴意旨之此部分犯行
    ，與前開有罪部分有想像競合犯之裁判上一罪關係，為判決效力所及，爰不另為
    無罪之諭知，於此併予敘明。
據上論斷，應依刑事訴訟法第二百九十九條第一項前段，商標法第六十三條、第六十
四條，刑法第十一條、第二十八條、第五十六條、第五十五條、第四十一條，罰金罰
鍰提高標準條例第二條，判決如主文。
本案經檢察官邱克斌到庭執行職務
中      華      民      國     八十九     年      七     月     十一    日
                                  臺灣高雄地方法院刑事第七庭
                                      法  官  蔡  國  卿
右正本證明與原本無異。
如不服本判決，應於判決送達後十日內，向本院提出上訴狀。
                                      書記官  邱  靜  銘
中      華      民國     八十九     年      七     月     十三    日
附錄本判決論罪之法條
商標法第六十三條：
明知為前條商品而販賣、意圖販賣而陳列、輸出或輸入者，處一年以下有期徒刑、拘
役或科或併科新台幣五萬元以下罰金。
商標法第六十四條：
犯前二條之罪所製作、販賣、陳列、輸出或輸入之商品不問屬於犯人與否，沒收之。
附表：
┌───────┬────────┬──────┬──────┬────┐
│仿冒商標      │商標專用權所屬  │專用商品    │專用期間    │扣案數量│
│              │公司            │            │            │        │
├───────┼────────┼──────┼──────┼────┤
│ＬＶ          │法商威頓菲爾斯  │書包、手提箱│八十年三月一│皮包十八│
│              │公司            │袋、旅行袋、│日至九十年二│只、皮夾│
│              │                │皮夾及其它應│月二十八日  │四十四只│
│              │                │認屬本類之商│            │        │
│              │                │品。        │            │        │
├───────┼────────┼──────┼──────┼────┤
│ＦＥＮＤＩ    │義大利商芬蒂國  │書包、手提箱│八十年八月十│皮包五只│
│              │際有限公司      │袋、旅行袋、│六日至九十年│、皮夾二│
│              │                │皮夾及其它應│八月十五日  │只      │
│              │                │認屬本類之商│            │        │
│              │                │品。        │            │        │
├───────┼────────┼──────┼──────┼────┤
│ＣＡＲＴＩＥＲ│荷蘭商佳得國際  │書包、手提箱│八十二年二月│皮包、皮│
│              │公司            │袋、旅行袋、│一日至九十二│夾各一只│
│              │                │皮夾及其它應│年一月三十一│        │
│              │                │認屬本類之商│日          │        │
│              │                │品。        │            │        │
├───────┼────────┼──────┼──────┼────┤
│ＤＵＮＨＩＬＬ│英商奧佛雷旦喜  │皮革、不屬別│八十八年九月│皮夾五只│
│              │股份有限公司    │類之皮革製品│十五日至九十│        │
│              │                │及其仿製品及│八年九月十五│        │
│              │                │其它應屬本類│日          │        │
│              │                │之一切商品。│            │        │
├───────┼────────┼──────┼──────┼────┤
│ＣＨＡＮＥＬ  │瑞士商倩尼股份  │書包、手提箱│八十三年一月│皮夾七只│
│              │有限公司        │袋、旅行袋、│一日至九十二│        │
│              │                │皮夾及其它應│年十二月三十│        │
│              │                │認屬本類之商│一日        │        │
│              │                │品。        │            │        │
├───────┼────────┼──────┼──────┼────┤
│ＧＵＣＣＩ    │義大利商古奇公  │書包、手提箱│八十六年九月│皮包五只│
│              │司              │袋、旅行袋、│一日至九十六│、皮夾三│
│              │            │皮夾及其它應│年八月三十一│十二只  │
│              │                │認屬本類之商│日          │        │
│              │                │品。        │            │        │
├───────┼────────┼──────┼──────┼────┤
│ＰＲＡＤＡ    │義大利商普瑞得  │書包、手提箱│八十二年五月│皮包四十│
│              │股份有限公司    │袋、旅行袋、│一日至九十二│三只、皮│
│              │                │皮夾及其它應│年四月三十日│夾十六只│
│              │                │認屬本類之商│            │        │
│              │                │品。        │            │        │
└───────┴────────┴──────┴──────┴────┘


司法院資訊處製作；財團法人民間司法改革基金會備份。
